臺灣新竹地方法院刑事判決　　　　　 100年度審侵訴字第44號
公　訴　人　臺灣新竹地方法院檢察署檢察官
被　　　告　余陳順
上列被告因妨害性自主案件，經檢察官提起公訴（100 年度偵字
第8574號），本院合議庭裁定適用簡式審判程序，判決如下：
    主  文 
余陳順犯強制猥褻罪，處有期徒刑陸月，如易科罰金，以新臺幣
壹仟元折算壹日。
    事實及理由
壹、構成犯罪事實：
一、余陳順自民國97年5 月1 日起，在位於新竹市○○路521 號
    之國立新竹教育大學擔任駐衛警迄今。余陳順於100 年7 月
    14日晚上8 時30分許，因巡邏校園而巡視至該校行政大樓（
    綜合教育大樓）4 樓1406A 研究室時，見先前已認識而貌美
    頗有姿色代號000000000A號之女子（真實姓名年籍詳卷附真
    實姓名對照表，下稱甲女）一人在研究室內使用電腦，便一
    邊與甲女聊天，一邊走至甲女身後為甲女按摩肩膀，甲女因
    與余陳順認識而未加阻止，此時余陳順竟在父權主義宰制的
    壓迫心態下，基於強制猥褻之接續犯意，以下列違反甲女意
    願之方法，而對甲女為猥褻行為：
（一）余陳順自甲女身後以右手用力壓住甲女右臂、左手環抱甲
      女身體，同時以左手觸摸甲女右胸，甲女試圖將余陳順雙
      手撐、拉開，並對余陳順說：「我覺得這樣很奇怪」，但
      余陳順對甲女說「一點都不奇怪」，並持續以右手壓住甲
      女右臂、左手環抱甲女身體，致甲女無法掙脫，持續約30
      秒鐘後余陳順始自行鬆開雙手。
（二）余陳順鬆手後，旋即再次以右手用力壓住甲女右臂、左手
      環抱甲女身體並觸摸甲女右胸，甲女雖試圖撐、拉開余陳
      順雙手，卻仍無法掙脫，持續約10秒鐘後，余陳順始自行
      鬆開雙手。
（三）余陳順於第二次鬆手後，旋即再將雙手自甲女兩側腋下伸
      至甲女胸前，並以雙手推、捏甲女兩邊胸部，甲女雖試圖
      拉開余陳順雙手卻無法拉開，持續約30秒鐘後，余陳順始
      自行鬆開雙手。嗣甲女趁余陳順離開研究室時，使用網路
      請求朋友協助報警，經警方到場後始查悉上情。
二、案經甲女訴由新竹市警察局第三分局函送臺灣新竹地方法院
    檢察署檢察官偵查起訴。
貳、程序方面：
    本件被告余陳順所犯強制猥褻罪，非死刑、無期徒刑、最輕
    本刑為3 年以上有期徒刑之罪，或高等法院管轄第一審之案
    件，被告於本院準備程序進行中，就被訴事實為有罪之陳述
    ，經本院合議庭認合於刑事訴訟法第273 條之1 第1 項之規
    定，裁定進行簡式審判程序，此合先敘明。
、認定犯罪事實所根據的證據及理由：
一、被告余陳順於警局詢問時、檢察官偵查中、本院準備程序及
    簡式審判程序訊問時之自白（見100 年度他字第1712號卷【
    下稱第1712號卷】第7 至10頁、100 年度偵字第8574號卷【
    下稱第8574號卷】第8 至11頁、本院卷第14至16頁、第18至
    20頁）。
二、證人即告訴人甲女於警詢、偵查中及本院訊問時之證述（見
    第1712號卷第2 至6 頁、第25至28頁、第8574號卷第8 至11
    頁、本院卷第14至16頁、第18至20頁）。
三、新竹市警察局第三分局南門派出所受理各類案件紀錄表、受
    理刑事案件報案三聯單、性騷擾事件申訴書各1 份（見第17
    12號卷第13頁、第17至18頁）。
肆、論罪科刑的理由：
一、論罪：
（一）按刑法強制猥褻罪之成立，以行為人須有施強暴、脅迫、
      恐嚇、催眠術或其他違反被害人意願之方法，作為構成要
      件。而所謂猥褻行為，係指性交以外，足以興奮或滿足性
      慾之一切色情行為，亦即在客觀上足以誘起他人性慾，在
      主觀上足以滿足自己性慾，而侵犯他人性自由之權利；至
      於性騷擾防治法第25條規定之「性騷擾」，則指對被害人
      之身體為偷襲性、短暫性、有性暗示之不當觸摸，含有調
      戲意味，而使有人不舒服之感覺，但不符合強制猥褻構成
      要件之行為而言（最高法院100 年度臺上字第393 號判決
      可資參照）。經查：本件被告余陳順於上開構成犯罪事實
      欄所示環抱、撫摸、推捏甲女胸部之行為已非僅屬具有偷
      襲性、短暫性之性騷擾行為，在客觀上已足以誘起他人性
      慾，顯與情節輕微，於被害人察覺性自主決定權受到侵害
      時，行為已經終了，無壓抑被害人意志之性騷擾行為不同
      ，參酌上開所述，被告所為應屬猥褻行為無訛。
（二）核被告余陳順所為，係犯刑法第224 條之強制猥褻罪。
（三）接續犯：刑事法所稱接續犯，係指數行為於同時同地或密
      切接近之時地實施，侵害同一之法益，各行為之獨立性極
      為薄弱，依一般社會健全觀念，在時間差距上，難以強行
      分開，在刑法評價上，以視為數個舉動之接續施行，合為
      包括之一行為予以評價，乃為包括之一罪（最高法院86年
      臺上字第3295號判例參照）。查：本件被告於100 年7 月
      14日晚上8 時30分許之密接時間內，對甲女所為之數次強
      制猥褻行為，因係在同一時空情境下，以密接或延續方式
      為之，於社會通念觀察，係侵害同一法益，應論以接續犯
      。
二、科刑：
（一）審酌被告余陳順雖無不良前科紀錄，然身為學校駐衛警，
      本應維護學校安寧、保障在校學生人身安全，卻反過來利
      用告訴人甲女對其信任之機會，竟為滿足個人一時的性慾
      望，基於舊時代「整個社會由父權思想所宰制，而將女性
      置於男性控制之下」的思維，刻意運用並營造性屬上不平
      等(gender inequality) 的氛圍，以為如此即可強行壓迫
      告訴人甲女，使之就範（見本院卷第15頁，100 年12月19
      日準備程序筆錄），要知，此種當今社會萬萬不該再存在
      之性別歧視（sex discrimination）意識，近二十年來向
      被女權主義法學（feminist legal theory/  feminist
      jurisprudence ）嚴厲批判，此種男性宰制現象【關於此
      現象的批判，其中以著名女性主義法學者為美國凱撒琳‧
      麥金濃教授(Professor Catharin e A. MacKinnon) 為最
      ，併參麥金濃教授所極力主張之「宰制理論」(dominance
      theory) 相關論述）】，有悖於男女平權的時代思潮，被
      告不思對於過往父權的壓迫行為感到內疚，反而進一步利
      用實際個案機會，深化性屬上的不平等，扼殺前輩們蹕路
      藍縷辛勤耕耘一路走來的努力主張及成果，加深「男性壟
      斷」(male monopoly) 的大男人主義刻板印象，以父權主
      義的宰制思維，不顧告訴人甲女感受，透過強制猥褻之「
      性」手段，強迫女性從屬於男性，以為可以將女性物化任
      意地支配，罔顧憲法所欲保障之性別平等，造成性別間之
      從屬地位，實際造成校園恐慌【另據告訴人表示被告亦曾
      向告訴人之學姐闡述關於男女同修之「印度愛經」情事，
      造成當事人內心恐懼，此亦為被告所不否認，見本院卷第
      20頁，100 年12月19日簡式審判筆錄】，並且有礙社會視
      聽觀瞻，造成學校聲譽受損，原不可輕饒；惟考量告訴人
      已原諒被告，且接受被告之道歉，並同意本院判處被告得
      易科罰金之刑度，另參酌被告已辭去駐衛警職務，已達到
      告訴人原先提起本件告訴之訴求及設定之最終目的，及其
      於本院審理中坦承犯行，態度尚可等一切情狀，量處如主
      文所示之刑，並諭知易科罰金之折算標準，以示懲儆。
（二）又本院並期透過本判決，希望各界能重視兩性平權問題，
      這不僅僅是在職場上的重新檢視，亦包括墮胎、懷孕、家
      長休假制度、玻璃天花板(glassceiling)現象、同值同酬
      、工作場所性騷擾、強暴、猥褻物品之管制、娼妓問題、
      家庭暴力【併參林志潔，刑法修正爭議問題研析（一）復
      仇的女王蜂？精神異常的弱女子？－由女性主義法學方法
      評析最高法院相關裁判，台灣法學雜誌( 原名：台灣本土
      法學雜誌) ，第126 期，第33-49 頁(2009 年4 月15日)
      】及積極行動方案等各領域之重大議題，在相關法制及公
      共政策上，各界能提供更堅實的文化建構，俾助於實質上
      的男女平權（甚至是對於第三性的平權）。
伍、適用法律依據：
一、程序法方面：刑事訴訟法第273 條之1 第1 項、第299 條第
    1 項前段。
二、實體法方面：刑法第224 條、第41條第1 項前段，判決如主
    文。
本案經檢察官黃淑美到庭執行職務。
中    華    民    國    100   年    12    月    29    日
                  刑事第九庭法  官  邱忠義
以上正本證明與原本無異。
如不服本判決，應於判決送達後10日內向本院提出上訴書狀。上
訴書狀應敘述具體理由，未敘述上訴理由者，應於上訴期間屆滿
後20日內補提理由書狀於本院（均須按他造當事人之人數附繕本
）「切勿逕送上級法院」。
中    華    民    國    100   年    12    月    29    日
                            書記官  李念純
附錄本案論罪科刑實體法條全文：
刑法第224 條：
對於男女以強暴、脅迫、恐嚇、催眠術或其他違反其意願之方法
，而為猥褻之行為者，處6 月以上5 年以下有期徒刑。